臺灣高等法院刑事判決　　　　　　　　　　　　　九十三年度上訴字第二七六三號
　　上　訴　人
　　即　被　告　乙○○
　　指定辯護人　本院公設辯護人　丙○○
右上訴人因強盜等案件，不服臺灣臺北地方法院九十二年度訴字第六一七號，中華民
國九十三年七月三十日第一審判決（起訴案號：臺灣臺北地方法院檢察署九十一年度
偵字第三九七一號），提起上訴，本院判決如左：
    主  文
原判決撤銷。
乙○○共同意圖為自己不法之所有，結夥三人以上，攜帶兇器，以強暴至使不能抗拒
，而取他人之物，處有期徒刑柒年陸月。
藍波刀及玩具手槍各壹支均沒收。
    事  實
一、乙○○因不滿古捷煌（已歿）向其催討積欠之款項新台幣（下同）十三萬元，竟
    夥同郭大業（業經判處有期徒刑十年確定）、張啟泰（業經判處有期徒刑十一年
    確定）共同基於意圖為自己不法所有之犯意聯絡，事前謀議由乙○○邀約古捷煌
    至其臺北市○○區○○街一八五巷八號二樓居住處，而由乙○○先以支票交付予
    古捷煌收受以清償借款，再由郭大業、張啟泰持兇器入內強劫該紙支票。謀議既
    定，乙○○及郭大業、張啟泰即共同基於攜帶兇器結夥三人以強劫財物之犯意聯
    絡，由乙○○於民國（下同）八十七年十一月二十九日下午某時，以清償債務為
    由撥打電話邀約古捷煌至上址，迨古捷煌於同日晚上十時許前往乙○○住處後，
    乙○○即以自其胞姐林雪芬取得之面額十七萬元支票一紙放置於古捷煌座位旁之
    桌上，並表示以該支票清償前揭欠款之本息，因而使該支票入於古捷煌事實管領
    力支配範圍，古捷煌並表示該支票兌現後再退還乙○○差額四萬元，且繼續與乙
    ○○談天，而乙○○即撥打呼叫器以約定之暗號通知郭大業，嗣郭大業、張啟泰
    二人即以先前約定之快遞名義進入乙○○住處，旋即分別由郭大業持雖不具殺傷
    力惟持以行兇，客觀上對人之生命、身體、安全具有危險性之玩具手槍一支敲擊
    古捷煌之頭部，而張啟泰則攜帶屬槍砲彈藥刀械管制條例所列管之藍波刀一把抵
    泰再以預先購買之童軍繩及膠帶綑綁古捷煌之手、腳，並貼住其眼睛、嘴巴，同
    時為免遭識破，亦以同一手法佯為綑綁乙○○。其後張啟泰持藍波刀先與乙○○
    在二樓閒聊並確認乙○○所欲自古捷煌強劫之財物，而郭大業則持玩具手槍將古
    捷煌帶至三樓，除劫取原計畫中之上開支票一紙之外，郭大業與張啟泰因見古捷
    煌尚攜有其他財物，竟臨時起意而接續強行取去古捷煌身上之現金一萬餘元、照
    相器材、金墬子、手錶、合作金庫信用卡、提款卡、郵局提款卡及機車鑰匙等物
    ，並毆打古捷煌逼問提款卡密碼，郭大業與張啟泰並於翌日中午攜帶上開財物分
    別離去（乙○○並未參與此部分強盜犯行，業經判決無罪確定）；迨至八十七年
    十一月三十日晚上十時許，古捷煌趁隙掙脫腳上之膠帶，逃至三樓陽台跳下，適
    遇來尋其下落之弟甲○○，即報警查獲乙○○，始悉上情。
二、案經臺北市政府警察局萬華分局報告臺灣臺北地方法院檢察署檢察官偵查起訴。
    理  由
一、訊據上訴人即被告乙○○供承有於右揭時地因積欠被害人古捷煌十三萬元債務，
    而以電話聯絡古捷煌稱欲清償債務而邀約至其上開住所，並依事先與郭大業、張
    啟泰約定，於古捷煌前來時通知渠等到場等事實，惟矢口否認有強盜及違反槍砲
    彈藥刀械管理條例等犯行，辯稱：當初因為郭大業及張啟泰缺錢，伊為幫助他們
    而與古捷煌商量將伊要清償債務之支票先轉借給郭大業及張啟泰，伊並無與他們
    事先約定用搶的，亦不知道他們會帶刀槍來，且當時伊尚未將支票交給古捷煌，
    並不算是強盜，伊與郭大業及張啟泰之強盜行為無涉，且伊當時財力雄厚，而積
    欠古捷煌之款項並無借據，而古捷煌亦從不曾向伊催討欠款，伊無須強盜清償古
    捷煌借款之支票云云。惟查：
(一)本件被告積欠被害人古捷煌十三萬元債務，經先行自其胞姊林雪芬取得右開面額
    十七萬元之支票乙紙，而於右揭時地邀約被害人古捷煌前來其住處欲以該支票清
    償債務等情，此據被告及被害人古捷煌供述明確在卷，而被害人古捷煌於警詢時
    供稱：當晚乙○○交付一張面額十七萬元支票給伊償債，伊有向其表示領到錢以
    後再還他四萬元等語（見八十七年度偵字第二五四六二號偵查卷影印本第十八頁
    ），另被告於本院審理時供稱：伊將支票交給古捷煌後，古捷煌看到支票面額是
    十七萬元，就問伊為何是十七萬元，伊有跟他說兌現時再給伊四萬元等語（見本
    院九十三年十月二十九日審判程序筆錄），且查被告電邀被害人古捷煌前來既係
    為清償其積欠之債務，而被告若非已將系爭支票交與被害人古捷煌，並表示以該
    支票清償積欠之借款，被害人古捷煌當無向被告表示待支票兌現後再行交付四萬
    元差額之理，是被告所辯系爭支票尚未交付被害人古捷煌云云，核非事實，系爭
    支票顯已由被告交付被害人古捷煌以償還其所積欠之十三萬元債務，並因而置於
    被害人古捷煌事實管領支配範圍內，合先敘明。
(二)被害人古捷煌如何於右揭時地應被告為清償積欠其債務乙事之約而前往被告住處
    ，並收取被告交付右述支票後，遭人以上述強暴手段劫走該支票等事實，業據被
    害人古捷煌於警詢時指稱：八十七年十一月二十九日下午三、四時許，乙○○打
    電話約伊見面，當晚二十二時許伊到達他家，與乙○○在泡茶時，乙○○交付一
    張十七萬元支票給伊，表示要還伊錢，伊就表示領到錢以後，再還給他四萬元，
    約過了十分鐘，樓下有人喊快遞，乙○○下樓開門，歹徒就押著乙○○上樓，歹
    徒共有二名，一名較瘦，約一七０公分，一名較胖，約一七０公分，操閩南語口
    音，較瘦者為長尖臉，顴骨下至下巴有凹陷，胖的歹徒持有手槍，瘦的歹徒持刀
    押著伊脖子，表示要錢，配合的話不會傷害伊性命等語（見同上偵字第二五四六
    二號偵查卷影印本第十八頁），復於偵查時供稱：八十七年六月十七日乙○○向
    伊借二十萬，本來說月底要還伊，後來就一直拖，一個月以後伊向他催，也一直
    未還伊，於八十七年下午時乙○○打伊的呼叫器，叫伊晚上過去他家，並問伊幾
    點會過去，伊說約九點到十點會過去，當晚十點多時伊到乙○○家，然後我們二
    人開始喝茶，然後他拿出十七萬的支票，說要還伊錢，過十五分鐘就有人按電鈴
    ，他就對伊說是快遞送東西來，並沒有去察看，也沒有透過對講機問，伊先上廁
    所出來後就看到有二個人，手上一人刀，一人拿槍，乙○○在最後面等語（見同
    上偵字第二五四六二號偵查卷影印本第三三頁至第三四頁），而證人即被害人之
    弟甲○○於偵查時證稱：因伊哥哥前一天出去都未回家，聽公司的人說是去乙○
    ○家，伊就與友人張元譯前往乙○○家找伊哥哥，…後來聽到砰一聲，跑去看發
    現是伊哥哥，他雙手雙腳被綁著全身都是傷，然後我們就將他送醫報警等語（見
    八十七年度偵字第二五四六二號偵查卷影印本第三二頁、第三三頁），被害人古
    捷煌就如何於收受被告為清償債務而交付之系爭支票後，旋即遭劫走等情指述綦
    詳在卷。
(三)被告於事前即與郭大業、張啟泰謀議如何強行劫取前揭其清償被害人古捷煌借款
    債務之十七萬元支票乙節，業經被告於警詢及偵查時供承不諱，其於警詢時供稱
    ：因伊欠古捷煌十三萬元整，古捷煌要伊在（八十七年）十二月五日前還他這筆
    錢，而伊約於案發前一個星期就以電話聯絡與郭大業、張啟泰講好了，約時間到
    伊的住處，搶回伊給古捷煌的支票，並答應他們兩人事成後，請他們吃一頓飯，
    當晚郭大業、張啟泰到伊住處樓下，因我們事先已經約好了，他們在樓下喊快遞
    ，伊就去開門，他們進門後，就持槍抵住伊的腹部，再以童軍繩綁住伊與古捷煌
    ，且以膠帶貼伊的嘴巴，然後再以相同方式綑綁古捷煌，但古捷煌眼睛也被膠帶
    貼住等語（見同上偵字第二五四六二號偵查卷影印本第九頁背面至第十一頁），
    於偵查時復供稱：伊安排郭大業、張啟泰行搶主要是要把票拿回來，因伊本來打
    算是有機會向他延，案發一星期前就與郭大業、張啟泰合議等語（見同上偵字第
    二五四六二號偵查卷影印本第二五頁正面），而共犯郭大業於其被訴強盜案件而
    於臺灣臺北地方法院審理時供稱：八十七年十月二十九日有與張啟泰預藏藍波刀
    及玩具手槍一起去德昌街一八五巷八號二樓，是乙○○用呼叫器聯繫伊前往，與
    乙○○約定要搶回支票，乙○○要伊搶到支票再離開，支票後來伊丟掉了等語（
    見臺灣臺北地方法院八十八年度訴字第四八五號影印卷第五四頁背面、第五五頁
    、第五七頁背面），嗣於本院審理該案時復供稱：當天是乙○○要伊及張啟泰前
    往取回他的支票，伊攜帶玩具手槍，而張啟泰拿藍波刀（刀背有鋸齒狀、長約五
    十公分、刀刃為弧形之大型軍用藍波刀），事前就與乙○○說好偽裝成快遞，並
    於乙○○來開門時，由伊假裝挾持乙○○，而由張啟泰去挾持古捷煌，後來並依
    計畫取走放在桌上的支票，伊再將支票帶到臺中去撕毀丟棄等語（見本院八十九
    年上訴字第四二六號卷影印本第三五頁、第三六頁），而於原審法院審理時經以
    證人身分傳訊到庭證稱：本件是一個計畫，最初是乙○○來找伊，說古捷煌欠他
    錢，而且有錢不還，伊就去找張啟泰加入，並要伊與張啟泰去向古捷煌要債，共
    同搶劫，並約定以電話作暗號，當天帶一把藍波刀去是要做為強盜的工具，要搶
    當然要帶東西，而乙○○知道伊帶藍波刀的事，他從頭到尾整件事都曉得，我們
    綁住古捷煌時，乙○○還在裡面跟我們討論該做什麼事情，渠等事前與乙○○計
    畫強盜時就有說大概的情形，就是古捷煌來後，乙○○打電話通知我們，用鈴聲
    作為暗號的方式，通知我們古捷煌到了，乙○○一開始就有提到會有一張支票出
    現，伊依計畫取得放置桌上的支票一紙離去，而將支票拿去臺中撕毀丟棄，…伊
    與張啟泰並無要向古捷煌或乙○○借錢等語（見原審卷第一一一頁至第一一三頁
    ），又共犯張啟泰於其被訴強盜案件而於臺灣臺北地方法院審理時供稱：本件是
    郭大業找伊，說他舅舅乙○○與人有金錢糾紛，要伊拿回支票，伊覺得對方欠我
    們錢，應該討回來等語（見臺灣臺北地方法院八十八年訴字第四八五號影印卷第
    三八頁、第三九頁），嗣於本院審理該案時供稱：支票係放在桌上，藍波刀在現
    場丟給郭大業處理…是郭大業叫伊去的，他向伊表示乙○○與人有債務糾紛，要
    伊一同去拿回乙○○的支票…藍波刀係郭大業的，童軍繩、膠帶是郭大業當天去
    買的，玩具手槍則是伊的…伊先押住古捷煌，但押不住後郭大業過來幫忙將他綁
    水到底是要討回什麼東西，乙○○說是要將支票拿回，支票是郭大業在桌上拿的
    …當天是佯稱快遞名義進入乙○○住處等語（見本院八十九年度上訴字第四二六
    號影印卷第二一頁背面至第二三頁、第二七頁、第四十頁正面、四七頁正面），
    被告及共犯郭大業、張啟泰等人就如何謀議於被害人古捷煌收受被告交付之系爭
    支票後予以強劫之供述，互核大致相符，並核與被害人古捷煌指訴之情節相符。
(四)嗣被告雖改稱伊並未與郭大業計畫行搶，是郭大業欠錢要向伊借錢，但伊不太願
    意借他，因而就跟古捷煌提及能否將伊清償其之支票轉借給郭大業，而因知道古
    捷煌當天要來，所以事先就連絡郭大業前來云云，惟查共犯郭大業否認認識被害
    人古捷煌及有要向被告或被害人古捷煌借錢之事實（見原審卷第一一三頁），而
    被害人古捷煌亦未指述被告有要求其將系爭支票轉借他人之情事，且依被告所述
    系爭支票之發票人係其胞姊林雪芬，經其自林雪芬取得，並供稱郭大業係林雪芬
    之乾兒子等語（見原審卷第四六頁），而郭大業於原審法院審理時亦供稱：案發
    當時與林雪芬乃係僱佣關係等語（見原審卷第一一三頁背面），則茍郭大業缺錢
    急需週轉，依其與林雪芬之關係，儘可直接向林雪芬貸借或借用支票，又何需迂
    迴先由被告向林雪芬取得支票交付被害人古捷煌後，再由被告央求被害人古捷煌
    將該支票轉借予素不相識之郭大業之理，且被害人古捷煌是否可能將系爭支票借
    給素不相識之郭大業，亦非無疑，況依被告所述其當時生意上有筆錢收入，則何
    以其不將錢借與郭大業，反欲要求與郭大業素不相識之被害人古捷煌借錢與郭大
    業，實有悖常理，且查共犯郭大業於強劫系爭支票後旋即持往臺中撕毀丟棄，此
    據郭大業供述在卷（見原審卷第一一二頁正面），並參酌被告於本院審理時供承
    ：伊事前與郭大業及張啟泰商量時有說若古捷煌不借支票就硬拗、用恐嚇的等語
    （見本院九十三年十月二十九日審判程序筆錄），是被告所辯於被害人古捷煌前
    來其住處時，其電話通知郭大業前來是要向被害人古捷煌借用系爭支票云云，殊
    非事實，而查共犯郭大業及張啟泰二人前來按電鈴時，被告竟未加查問即告知被
    害人古捷煌係快遞人員，並即下樓開門引導郭大業及張啟泰上來，而郭大業及張
    啟泰一進門，竟分別持玩具手槍敲擊被害人古捷煌頭部及以藍波刀抵住脖子，繼
    而綑綁被害人古捷煌，並以膠帶貼住其眼睛及嘴巴，旋將被害人古捷煌押至三樓
    ，至被告雖亦同遭綑綁，惟查郭大業及張啟泰一進屋內將被害人古捷煌及被告分
    別綑綁於三樓及二樓，已有違常理，而郭大業於原審法院審理時供稱：綁住古捷
    煌時，乙○○還在裡面跟我們討論該做什麼事等語（見原審卷第一一一頁背面）
    ，另張啟泰於其被訴強盜案件而於本院審理時亦供稱：綁住古捷煌後，伊在二樓
    有問乙○○到底要討回什麼東西，乙○○說是要將支票拿回等語（見本院八十九
    年度上訴字第四二六號卷影印本第二二頁正面），且郭大業及張啟泰二人亦未對
    被告強劫何財物，並參酌證人甲○○於警詢及偵查時證稱：當天伊發現乙○○在
    二樓往三樓的樓梯間，他也被綁著，但是和伊哥哥的情況完全不同，伊哥哥全身
    都是傷，但林某身上無任何的傷，而且繩子綁的並不緊，當伊自三樓下來時，他
    自己已解開繩子了，當時也沒看到林某嘴上有塞東西，只有一條絲襪在脖子上而
    且很鬆等語（見同上偵字第二五四六二號偵查卷影印本第二二頁正面、第三一頁
    ），被害人古捷煌所受之遭遇與被告竟大相逕庭，且所遭強劫者並適其自被告收
    受之支票，是被告事後翻異前供否認與郭大業及張啟泰事前謀議如何共犯本件強
    盜犯行，要屬臨訟卸責之詞，顯非事實。
    綜上所述，被告上揭所辯各節，要屬推諉卸責之詞，疏無足採，事證明確，被告
    犯行洵堪認定。
二、
(一)查被告強劫被害人古捷煌之財物後，懲治盜匪條例經總統於九十一年一月三十日
    明令公布廢止，而刑法第三百三十條加重強盜罪，並經總統於九十一年一月三十
    日同日公布修正，並均自同年二月一日生效，而在懲治盜匪條例未公布廢止生效
    前，因該條例為刑法之特別法，依特別法優於普通法之法律適用原則，自無適用
    相關修正前刑法相關強盜罪規定之餘地，但懲治盜匪條例之廢止時並同時修正刑
    法相關法條，立法目的在以修正後之刑法相關強盜罪法條取代該條例部分相關法
    條，而因該條例廢止前，與新修正之刑法相關法條，均有刑罰規定，自屬刑法第
    二條第一項之行為後法律之變更，而非犯罪後之法律已廢止其刑罰，應就行為時
    有效之懲治盜匪條例與裁判時之修正後刑法之相關規定比較適用（參照最高法院
    二十五年上字第二六七號、二十八年上字第二三九七號判例），比較結果以修正
    後刑法較有利於被告，自應適用修正後刑法。
(二)本件共犯郭大業及張啟泰強劫財物時，郭大業所攜帶之玩具手槍雖未具殺傷力，
    惟持以行兇，客觀上足對人之生命、身體、安全造成危害，暨張啟泰所持之藍波
    刀，刀背有鋸齒狀、長約五十公分、刀刃為弧形之大型軍用藍波刀等情，亦據郭
    大業供述如前，若持以行兇，客觀上亦足對人之生命、身體、安全具有危險，是
    該玩具手槍及藍波刀，顯屬兇器無訛。又按刑法上第三百二十一條第一項第四款
    所謂結夥犯，係指實施之共犯確有三人以上，並以結夥犯之全體俱有犯意之人為
    構成要件，即以在場共同實施或在場分擔實施犯罪之人相互間有意思之聯絡始足
    當之，查本件被告事前即與郭大業及張啟泰共同謀議如何強劫被害人古捷煌財物
    ，雖未親自實施強取被害人古捷煌財物之行為，惟其於被害人古捷煌前來其住處
    後，即撥打呼叫器以約定之暗號通知郭大業、張啟泰二人前來，並以該二人係快
    遞名義按電鈴，下樓引導該二人進入屋內強劫財物，而被告則佯裝亦遭制伏之被
    害者，圖使被害人古捷煌不生疑心，被告顯亦在場參與分擔實施強盜行為，而與
    郭大業、張啟泰間具有強劫系爭支票之犯意聯絡，並非單純之同謀共同正犯，渠
    等自屬結夥三人以上犯強盜罪。
(三)核被告所為，係犯修正後刑法第三百三十條第一項、第三百二十一條第一項第三
    款、第四款之結夥三人攜帶兇器之加重強盜罪及槍砲彈藥刀械管制條例第十五條
    第一款、第三款之於夜間結夥攜帶刀械罪（起訴書雖就攜帶刀械部分僅記載觸犯
    槍砲彈藥刀械管制條例第十五條第一款，然業據蒞庭檢察官於原審法院審理中予
    以更正，附此敘明）；至被告行為後，內政部雖於九十年十一月二十日以臺（九
    十）內警字第九０八一四八三號函文發布公告時，僅謂各類型鏢刀、非農用掃刀
    、鋼筆刀、蛇刀、十字弓等五種刀械非經該部許可，不得製造、販賣、運輸、轉
    讓、出租、出借或持有，並於該函公告同時廢止該部八十一年八月十日八一台內
    警字第八一八二二八一號明令藍波刀、蝴蝶刀為公告查禁刀械之函文，惟查刑法
    第二條所稱之法律變更與刑事訴訟法第三百零二條第四款所謂犯罪後之法律，均
    係指刑罰法律之本身而言，刑罰法律外之法令變更及事實變更，均不得謂之法律
    變更，即無上開刑事法規之適用，內政部關於刀械列管之查禁公告，乃行政上適
    應當時情形所為之事實上變更，並非刑罰法律有所變更，其廢止公告，自不得據
    為廢止刑罰之認定，其效力僅及於公告廢止以後之行為（參照本院五十一年十月
    八日、五十一年度第五次民、刑庭總會會議決議（一）及本院暨所屬法院九十一
    年十一月六日法律座談會決議），是本件被告之行為既係在公告廢止以前，自仍
    應依行為時之法論罪，附此敘明。至強盜於行劫時，綑縛事主，即係實施強暴脅
    迫，應包括於強盜行為以內，即強盜罪之內容，當然含有以非法方法剝奪人之行
    動自由之性質，該罪一經成立，則妨害自由之行為已包含在內，自無另行成立妨
    害自由罪名之餘地（參照最高法院二十四年度上字第四四Ｏ七號、二十三年度上
    字第一五七八號判例及七十七年度台上字第五八七一號判決），本件被告於強盜
    犯行著手實施之際，以童軍繩、膠帶等物綑綁被害人古捷煌行為，均係實施強暴
    之行為，應包括於所犯強盜罪之強暴行為以內，自不另成立刑法第三百零二條第
    一項之妨害自由罪，附此敘明。被告與郭大業及張啟泰間，就前開所犯二罪，具
    有犯意聯絡及行為分擔，均為共同正犯。而被告所犯上揭二罪間，具有方法結果
    之牽連關係，為牽連犯，應從一重之加重強盜罪處斷。
(四)原審以被告上述犯行事證明確，予以論罪科刑，固非無見，惟查被告與郭大業及
    張啟泰二人事前即謀議，於被告交付系爭支票清償被害人古捷煌債務時，由郭大
    業及張啟泰下手強劫系爭支票，原審亦認被告係與郭大業及張啟泰共同成立強盜
    罪，惟於犯罪事實中竟認被告係「佯稱」欲清償借款而交付被害人古捷煌系爭支
    票，復認渠等係謀議由郭大業及張啟泰「佯裝」盜匪強劫系爭支票，其認定之事
    實與理由相互矛盾，實有未當，是被告上訴意旨否認犯罪，固無理由，惟原判決
    既有可議之處，自應由本院予以撤銷改判，爰審酌被告之素行，犯罪之動機、目
    的、手段，與被害人古捷煌同為藝術工作者，平日多有交流，惟竟於對被害人古
    捷煌為清償債務而交付支票後再行強劫，對被害人因而所生之危害及犯罪後之態
    度等一切情狀，仍量處有期徒刑七年六月。至藍波刀一把，依其型式係刀背為鋸
    齒狀，長約五十公分，刀刃為弧形，為軍用大型藍波刀，已據共犯郭大業供述如
    前，並當庭劃出其刀型附卷，有該圖附卷可稽（見本院八十九年上訴字第四二六
    號卷影印本第三八頁），核屬行為當時槍砲彈藥刀械管制條例第四條所列管之刀
    械（藍波刀係於八十一年八月十日經內政部警政署以八一臺內警字第八一八二二
    八號公告，非經內政部許可，不得製造、販賣、運輸、持有或陳列；嗣經內政部
    警政署於九十年十一月二十日以內警刑字第九０八一四八二號公告廢止藍波刀之
    查禁公告），雖未據扣案，然並無積極證據證明業已滅失，仍應依刑法第三十八
    條第一項第一款規定宣告沒收；而玩具手槍一支，係共犯郭大業所有供犯本件之
    罪所用之物，雖未扣案，惟亦未能證明已經滅失，爰依刑法第三十八條第一項第
    二款沒收之。
據上論斷，應依刑事訴訟法第三百六十九條第一項前段、第三百六十四條、第二百九
十九條第一項前段，槍砲彈藥刀械管制條例第十五條第一款、第三款，刑法第十一條
前段、第二十八條、第二條第一項前段、修正後第三百三十條第一項、第五十五條、
第三十八條第一項第一款、第二款，判決如主文。
本案經檢察官鄭富銘到庭執行職務。
中　　　華　　　民　　　國　　九十三　　年　　 十一 　　月　　 十二 　　日
                              臺灣高等法院刑事第十八庭
                                  審判長法  官  吳    敦
                                        法  官  林 明 俊
                                        法  官  張 傳 栗
右正本證明與原本無異。
如不服本判決，應於收受送達後十日內向本院提出上訴書狀，其未敘述上訴之理由者
並得於提起上訴後十日內向本院補提理由書（均須按他造當事人之人數附繕本）。
                                        書記官   秦 慧 榮
中　　　華　　　民　　　國　　九十三　　年　　 十一 　　月　　 十五 　　日
附錄：本案論罪科刑法條全文
槍砲彈藥刀械管制條例第十五條
未經許可攜帶刀械而有下列情形之一者，處二年以下有期徒刑：
一  於夜間犯之者。
二  於車站、埠頭、航空站、公共場所或公眾得出入之場所犯之者。
三  結夥犯之者。
中華民國刑法第三百三十條
犯強盜罪而有第三百二十一條第一項各款情形之一者，處七年以上有期徒刑。
前項之未遂犯罰之。
